# 远期结售汇业务

提问人：598011217qq 时间：2020-07-24 11:33:08
陈老师，远期结售汇业务假定满足套期会计条件，应该是公允价值套期还是现金流量套期？会计上分别如何处理？

回答人：chenyiwei
根据具体情况判断，这两种都有可能（即使是对同一项业务，也可能从不同视角作出不同判断）。从我处理过的案例来说，采用现金流量套期相对多些。